臺灣高等法院刑事判決              100年度交上易字第167號
上  訴  人  臺灣士林地方法院檢察署檢察官
上  訴  人
即  被  告  高偉星
選任辯護人  蔡雅蓯律師
上列上訴人因業務過失致重傷案件，不服臺灣士林地方法院99年
度交易字第24號，中華民國100年3月29日第一審判決（起訴案號
：臺灣士林地方法院檢察署99年度調偵字第254號），提起上訴
，本院判決如下：
    主  文
上訴駁回。
    事  實
一、高偉星為駕駛營業小客車載送乘客之計程車司機，乃從事業
    務之人，於民國98年11月15日凌晨1 時45分許，因欲載客執
    行業務，駕駛車牌號碼263-YH號營業小客車，沿臺北市○○
    區○○路3 段第1 車道由南往北方向，在對向承德橋下橋車
    道專用號誌仍為綠燈時，行駛至該路段與敦煌路交岔口前，
    欲向左轉往敦煌路時，本應注意車前狀況，並隨時採取必要
    安全措施，嗣行駛至交岔路口時，轉彎車應讓直行車先行等
    情，然當時雖天氣陰，夜間有照明、柏油路面乾燥、無缺陷
    、無障礙物，無其他車輛經過，視距良好，而無不能注意之
    情事，竟因急於前往指定地點載客，疏未注意對向車道動態
    即貿然左轉，未禮讓童旭陞騎乘車號K3D-507號重型機車先
    行，而童旭陞係沿承德橋機車道由北往南方向，行駛至下橋
    處欲直行通過前揭路口，見狀緊急煞車不及，致人車倒地向
    前滑行衝撞高偉星營業小客車右下側車身至向內凹陷，童旭
    陞因而受有頭部外傷、左側創傷性腦內出血、硬腦膜上出血
    、蜘蛛膜下出血、閉鎖性顴骨及上頷骨骨折、眶底閉鎖性骨
    折、左肱骨骨折及心肺挫傷等傷害，雖幾經治療，現仍有失
    語症而嚴重毀損語能、右側肢體癱瘓而毀敗右上肢及右下肢
    之機能、左眼視力永久受損而毀敗一目之視能，達於重傷害
    之程度。高偉星肇事後，於警到場處理發覺其犯罪前，即出
    面自首並接受裁判。
二、案經高偉星自首、臺灣士林地方法院檢察署檢察官指定代行
    告訴人童長安告訴及臺北市政府警察局大同分局報告同署檢
    察官偵查起訴。
    理  由
壹、證據能力部分：
    按刑事訴訟法第159條之5明定：「被告以外之人於審判外之
    陳述，雖不符前4條之規定，而經當事人於審判程序同意作
    為證據，法院審酌該言詞陳述或書面陳述作成時之情況，認
    為適當者，亦得為證據。」、「當事人、代理人或辯護人於
    法院調查證據時，知有第159條第1項不得為證據之情形，而
    未於言詞辯論終結前聲明異議者，視為有前項之同意。」。
    本件下列所引供述證據，經本院當庭提示，檢察官、被告均
    無意見，且未於本院言詞辯論終結前聲明異議，本院審酌該
    等證據作成之情況，認為適於為本件認定事實之依據，依刑
    事訴訟法第159條之5第2項規定，應具有證據能力。另以下
    所引非供述證據，並無證據顯示係實施刑事訴訟程序之公務
    員違背法定程序所取得之證據，亦無刑事訴訟法第158條之4
    之顯有不可信之情況與不得作為證據之情形，業經依法踐行
    調查證據之程序，即提示或告以要旨，自具有證據能力。
貳、實體部分：
一、訊據被告高偉星固坦承於上揭時、地駕駛車牌號碼263-YH號
    營業小客車與被害人童旭陞騎乘車號K3D-507號重型機車發
    生碰撞等情，惟矢口否認涉有過失致重傷害之犯行，辯稱：
    當時伊駕車在承德路南往北內車道停等紅燈，待轉成綠燈時
    始左轉，本件車禍事故係被害人闖紅燈造成，伊無過失，且
    證人周昭宏證述不一，顯不可信云云。辯護人亦於本院為被
    告辯護稱：被告於警詢時不知案發現場有四時向燈號，因而
    誤認自己有過失，被告應有信賴原則適用云云。經查：
  (一)被告係計程車司機，於前揭時間地點，因執行業務而駕車行
    經上開路口搶先左轉，與對向直行車之被害人童旭陞因緊急
    煞車不及而相撞，致被害人滑倒衝撞被告車輛右下側車身，
    而受有頭部外傷、左側創傷性腦內出血、硬腦膜上出血、蜘
    蛛膜下出血、閉鎖性顴骨及上頷骨骨折、眶底閉鎖性骨折、
    左肱骨骨折及心肺挫傷之傷害等情，業據被告先後於警詢、
    偵訊及原審供承不諱（見98年度偵字第15738號卷，下稱偵
    卷，第8、28、52、63頁，原審99年度交易字第24號卷，下
    稱原審卷，第41頁背面至第42頁），核與證人即隨同被害人
    後方之機車騎士周昭宏於警詢、偵訊證述：伊聽到碰撞聲，
    就騎車過去關心，看到機車撞到計程車車身等情節相符（見
    偵卷第16頁、第97頁），並有臺北市計程車駕駛人執業登記
    證（見原審卷第47頁）、證號查詢汽車駕駛人、車號查詢汽
    車車籍（見偵卷第44-45頁）、道路交通事故現場圖、調查
    報告表(一)(二)、補充資料表（見偵卷第23- 26頁）、現場照片
    （見偵卷第36-43頁）、臺北市政府消防局救護紀錄表（見
    原審卷第24頁）及馬偕紀念醫院淡水分院98年11月15日、同
    年月30日診斷證明書（見偵卷第18頁、第60頁）在卷可稽，
    被告上開自白應與事實相符，自堪採信。
  (二)另被害人因本件車禍受傷後，在馬偕紀念醫院幾經治療後，
    現右側肢體癱瘓、無法言語、左眼視力受損，屬永久性傷害
    ，此有馬偕紀念醫院99年5月13日、同年6月17日診斷證明書
    （見見99年度調偵字第254號卷〈下稱調偵卷〉第8頁及原審
    99年度審交易字第278號卷，以下稱原審278號卷第29頁）附
    卷可稽，被害人現並領有重度聲語障礙之身心障礙手冊（見
    原審278號卷第30頁），再經原審函詢馬偕紀念醫院，據該
    院函覆稱：被害人因頭部外傷創傷性腦出血，於98年11月15
    日進行緊急開顱手術、清除血塊，現病人失語症及右側癱瘓
    ，治癒機會甚微，已達毀敗及嚴重減損上肢、下肢之機能，
    有上開醫院99年11月12日馬院醫外字第0990004979號函（見
    原審卷第45頁）在卷可證，且依被害人之兄即代行告訴人童
    長安於本院審理時陳稱：被害人目前可以講話，但講不清楚
    ，左眼確定失明，右側手腳都不能動等語，是被害人因本件
    車禍致受有嚴重減損語能、毀敗一目之視能及毀敗一肢以上
    機能之重傷一節，足堪認定。
  (三)本件車禍發生之時段即98年11月15日（星期日）凌晨1時至5
    時間，該肇事路口之號誌乃以4時向循環運作，即第1時向（
    即起訴書所載第3時向）16秒（即偵卷第101頁「號誌運作表
    」之第3時向）：承德路南往北方向及其北往南方向平面道
    路為綠燈、承德橋北往南方向下橋車道及敦煌路東西向則均
    為紅燈；第2時向（即起訴書所載第4時向）31秒（即偵卷第
    101頁「號誌運作表」之第4時向）：承德路南往北方向及承
    德橋北往南方向下橋車道為綠燈、承德路北往南方向平面道
    路及敦煌路東西向則均為紅燈；第3時向（即偵卷第101 頁
    「號誌運作表」之第1時向）25秒：承德路南往北方向及其
    北往南方向平面與下橋車道均為紅燈（惟該下橋車道同時為
    右轉綠燈）、敦煌路東西向為綠燈；第4時向（即上卷頁「
    號誌運作表」之第2時向）18秒：承德路南往北方向及其北
    往南方向平面與下橋車道均為紅燈（惟該下橋車道同時為右
    轉綠燈）、敦煌路東往西方向亦為紅燈、敦煌路西往東方向
    則為直行與左轉綠燈乙節，業經證人即臺北市交通管制工程
    處承辦人員王耀鐸於原審審理時結證屬實（見原審號卷第65
    至第66頁），並有臺北市交通管制工程處99年2月12日北市
    交工控字第09930885100號函檢附「承德路三段－敦煌路」
    號誌時制計畫及排程（見偵卷第90-92頁）存卷足憑，顯見
    上開承德路南往北或承德橋北往南下橋路段第2時向有同時
    為綠燈之時點（即證人余染如於偵查中提出之承德路敦煌路
    號誌運作表第4時向，見偵卷第101頁），先予敘明。
  (四)被告及辯護人於本院審理時均以：證人周昭宏就有無親眼目
    擊被告及被害人行駛道路之時向燈號為綠燈、從橋上得見天
    橋下燈號及週遭有無其他車輛等情形，其歷次偵審證述不一
    致，證人周昭弘說謊，其證詞不可採，被告始終供稱伊係在
    該路口停等紅燈，一綠燈即行左轉，足認本件車禍發生時係
    在第1時向等語置辯。然查：
  1.按告訴人、證人之陳述有部分前後不符，或相互間有所歧異
    時，究竟何者為可採，法院仍得本其自由心證予以斟酌，非
    謂一有不符或矛盾，即應認其全部均為不可採信；尤其關於
    行為動機、手段及結果等之細節方面，告訴人之指陳，難免
    故予誇大，證人之證言，有時亦有予渲染之可能；然其基本
    事實之陳述，若果與真實性無礙時，則仍非不得予以採信（
    最高法院74年台上字第1599號刑事判決參照）。本件證人周
    昭宏於98年11月15日2 時30分在肇事現場製作交通事故談話
    紀錄表，嗣於2時50分至警局製作筆錄，此二時點距案發時
    點即98年11月15日1時44分均不到2小時，其記憶應較其於99
    年3月24日偵訊及100年3月8日原審審理時清晰，故應以談話
    紀錄表及警詢時所述細節較為可採，然非謂其偵訊及原審中
    所述盡不可信，本院仍得衡以相關證據，綜觀案情全貌，取
    捨證人周昭宏偵訊及原審中之證詞。
  2.觀諸證人周昭宏之交通事故談話紀錄表記載：伊見計程車沿
    承德路南向北第1 車道左轉敦煌路欲向西行駛，而伊前方機
    車沿承德路北向南直行第3 或4 車道，當時燈號北向南圓形
    綠燈，伊聽見煞車及碰撞聲始注意此車禍等情（見偵卷第29
    頁），核其於警詢時證稱：伊自承德路三段經承德橋上往二
    段方向行駛見前方被害人遭由承德路三段往四段之對象車道
    左轉之被告撞擊，且雙向皆為綠燈等情（見偵卷第16頁），
    並無顯著迥異之處，縱其嗣後於偵訊及原審中復述：伊當時
    騎在承德橋下橋北往南方向機慢車道，時速約40至50公里，
    被害人車速比伊快，伊距離被害人50至100公尺，當時承德
    橋上沒有其他車輛行駛，伊沒有印象看到北向南方向車道有
    無車輛在路口停等，號誌在橋頂就可以看到，但伊在下橋一
    半處始注意號誌，伊親眼看到掛在天橋下之下橋車道專用號
    誌是綠燈，那時伊就聽到煞車聲，再聽到撞擊聲，伊看到綠
    燈與聽到碰撞聲的時間差沒有多少，伊就騎過去關心，看到
    機車撞到計程車車身，被害人狀況很糟，就報警處理等語（
    見偵卷第96-97頁，調偵卷第23頁，原審卷第75頁背面-第78
    頁），而有若干細節前後證述不一（如燈號形式為圓形或箭
    頭、號誌位置係指平面或下橋車道及週遭有無其他車輛），
    然此不一致並不影響案情全貌真實性。至於證人周昭宏自承
    德橋下橋時得否見橋下燈號，繫諸於其行駛之地理位置，倘
    處於上坡或平行路段，自有未見橋下燈號之可能性，然證人
    周昭宏既已處下橋階段，又隨同被害人機車之後方約50公尺
    處之相同路段，二人所見時向燈號相同，是其證述被害人係
    於綠燈下行駛，堪以致信，此亦有事故現場照片在卷可稽（
    見偵卷第36-43、第67-69頁）。
  3.再衡諸證人周昭宏就親眼見到綠燈乙節，係毫無遲疑下而具
    體陳明：伊當時看到的是掛在天橋左側下橋車道專用號誌，
    跟掛在橋頭的下橋車道專用號誌是同步的，另一個號誌在天
    橋右側，是平面道路專用號誌，因為當時伊在士林福林橋那
    邊上班，家住新莊，通勤一年多，只要進入臺北都會走承德
    路，所以會騎車經過，伊學電機，方位滿清楚，知道那邊有
    2個號誌，沒有誤認（見調偵卷第23頁）等節；倘被害人係
    闖紅燈而發生車禍，證人周昭宏見此違規情狀後，其與被害
    人亦非親非故，自可待綠燈後再驅車前往察看，然其卻係即
    刻前去協助未有猶豫，若稱證人周昭宏同有闖紅燈情節，實
    與情理未合。又警方至現場處理所究者係車禍原委，證人周
    昭宏實無為脫免闖紅燈之責而將被害人闖紅燈誆為綠燈之必
    要。再證人周昭宏與被告、被害人素昧平生，如非親眼目擊
    ，大可陳述「沒看見」、「不知道」，並無必要冒偽證罪風
    險構陷被告，其證述被害人係於綠燈下行駛等情自堪採信，
    被告及辯護人辯稱：周昭弘說謊，其與被害人均闖紅燈云云
    ，均非可採。
  4.被告雖自警詢至偵審中均辯稱：伊係在該路口停等紅燈，一
    綠燈即行左轉云云，然被告係肇事之一方，衡諸常情，為減
    輕過失責任，陳述容有避重就輕之虞，況其所述非惟與證人
    周昭宏所證述情節不符，且無其他積極證據足以佐證，自尚
    難遽信。證人余染如雖證稱：被告告訴伊，他在路口停等紅
    燈，一綠燈就左轉（見偵卷第96頁，原審卷第64頁）等語，
    惟證人余染如所述仍屬到場後聽自被告所言，並非其於車禍
    發生當時親身見聞，自難據為有利被告之認定，是本件並無
    事證足以證明本件車禍發生時係在第1時向，被告此部分辯
    解，尚難採信。
  (五)至被告之辯護人又以：被告已盡防範仍無法避免車禍發生而
    有信賴原則適用等語置辯，惟查：
  1.按汽車行駛至交岔路口，轉彎車應讓直行車先行，道路交通
    安全規則第102條第7款定有明文。本件被告於雙向綠燈通行
    時，駕車自承德路3段由南往西左轉敦煌路，為轉彎車，被
    害人則係沿承德橋北往南直行方向騎乘機車，依上規定，路
    權乃被害人所有，被告既無行車優先權，自應注意其右方來
    車，並禮讓直行車先行，而當時雖天氣陰，然夜間有照明、
    柏油路面乾燥、無缺陷、無障礙物，無其他車輛經過，視距
    良好，除據證人周昭宏證實（見調偵卷第23至24頁）外，復
    有前揭道路交通事故調查表在卷可參，足見依當時情形，並
    無不能注意之情事，被告竟疏未注意而貿然左轉，使正欲直
    行通過路口之被害人閃避不及失控滑倒衝撞而肇禍，其確有
    轉彎車未讓直行車先行之過失甚明，此亦經檢察官囑由臺北
    市車輛行車事故鑑定覆議委員會鑑定結果，同認被告駕駛營
    業小客車轉彎車未讓直行車先行為肇事原因，有卷附臺北市
    政府交通局99年5月7日北市交安字第09930561600號函附鑑
    定覆議意見書（見偵卷第103至106頁）供參。
  2.又按汽車行駛時，駕駛人應注意車前狀況，並隨時採取必要
    之安全措施，道路交通安全規則第94條第3 項亦有明文。被
    告駕車依法即負有前開注意義務，應隨時注意其車前各人、
    車動態，以避免發生危險，依本件當時情形，並無不能注意
    之情事，已如前述。況自承德路南往北方向第1 車道路口觀
    望承德橋對向車道，並無任何屏蔽，應可見對向來車車燈，
    此有卷存事發當晚現場蒐證照片（見偵卷第36-37、第42頁
    ）及事後現場照片（見偵卷第67-69頁）可按，且時值凌晨
    深夜幾無車輛經過，依證人周昭宏所述及現場圖所示，被害
    人以時速40至50公里之速度行駛，其機車煞車痕始於承德橋
    下橋車道進入路口處，可見被告左轉時被害人機車正在進入
    路口當中，不論被告是否在路口停等紅燈，其左轉時本應注
    意對向被害人機車動態，倘被告稍加注意而禮讓其先行，自
    有充裕時間採取適當措施避免肇禍。復自現場圖以觀，被告
    車輛最終位置係在承德橋下橋北往南方向第3車道與第4車道
    間延伸與敦煌路中線延伸處、車頭朝西北西方向；被害人機
    車最終位置則倒於被告車輛右側車身旁，且被告於案發現場
    向警員余染如陳述：一轉為綠燈後伊立即左轉並打方向燈，
    伊以為承德路北向南機車也都在停等，故伊車搶先左轉等語
    ，有交通事故談話紀錄表附卷可參（見偵卷第28頁），其嗣
    復於警詢中稱：當伊看號誌轉為綠燈時就搶快一點左轉，一
    轉彎就發現重機撞過來等語（見偵卷第8頁），均與偵查中
    供承：伊轉彎時始發現被害人機車已經要滑行過來，當時有
    客人在等伊車子才急著左轉等語（見偵卷第8頁、63頁）大
    致相合，足認被告確實疏未注意對向車道動態即貿然左轉而
    未理讓直行車先行，方致生本件車禍，其併有未注意車前狀
    況之過失甚明。
  3.再按汽車駕駛人雖可信賴其他參與交通之對方亦能遵守交通
    規則，同時為必要之注意，謹慎採取適當之行為，而對於不
    可知之對方違規行為並無預防之義務，然因對於違規行為所
    導致之危險若屬已可預見，且依法律、契約、習慣、法理及
    日常生活經驗等，在不超越社會相當性之範圍應有注意之義
    務者，自仍有以一定之行為避免結果發生之義務。因此，關
    於他人之違規事實已極明顯，同時有充足之時間可採取適當
    之措施以避免發生交通事故之結果時，即不得以信賴他方定
    能遵守交通規則為由，以免除自己之責任。故汽車駕駛人對
    於防止危險發生之相關交通法令規定業已遵守，並盡相當之
    注意以防止危險發生，應可信賴他人亦能遵守交通規則並盡
    同等注意義務，倘因此而發生交通事故，始得以信賴原則為
    由，免除過失責任（最高法院90年度臺上字第7994號判決、
    84年臺上字第5360號判例參照）。本件被告既因未注意車前
    對向車道動態狀況有直行車須禮讓而貿然左轉，致被害人反
    應不及滑倒衝撞而生重傷結果，顯已違反道路交通安全規則
    ，復參臺北市車輛行車事故鑑定委員會鑑定意見書（見偵卷
    第71-73頁）及臺北市車輛行車事故鑑定覆議委員會鑑定覆
    議意見書（見偵卷第103-106頁）之鑑定結果，均認本件肇
    事主因係被告未禮讓被害人之直行車先行，故被告於本案中
    已有過失，自無法援引信賴原則阻卻責任，辯護人執此辯護
    ，復無足取。
  (六)另辯護人於原審雖一度質疑：被害人可能有酒後駕車行為（
    見原審卷第17頁）云云。然經原審函詢警方於案發當日凌晨
    3時許對被害人抽血酒測之送驗機構，其測得結果乃血液酒
    精濃度為3.0mg/dl，有卷存道路交通事故當事人酒精測定紀
    錄表、臺北市立聯合醫院99年10月18日北市醫興字第099305
    85500號函附血液酒精濃度報告單（見偵卷第34頁，原審卷
    第30至31頁）為憑，換算為呼氣所含酒精濃度為每公升0.01
    5毫克（記算式：3.0mg/dl÷200＝0.015mg/L），自此低微
    數值以觀，已難排除飲酒以外原因造成酒測偽陽性反應之可
    能性。縱被害人係飲酒後騎車，以我國國人呼氣酒精消退率
    為每小時每公升0.062至0.098毫克，平均值為每小時每公升
    0.08毫克（內政部警政署刑事警察局91年1月25日（91）刑
    鑑字第11718號函參照），與被害人於上開時間進行抽血檢
    驗時之血液酒精濃度換算為呼氣所含酒精濃度係每公升0.01
    5毫克推算，被害人於發生本件事故當時之呼氣酒精濃度，
    應為每公升0.115毫克（計算式：0.08×（3－1.75）＋0.01
    5＝0.115），亦與現行實務認定不能安全駕駛之形式標準每
    公升0.55毫克相差甚遠。復無其他事證足認本件車禍之發生
    與被害人酒精反應有關，自不能遽認被害人有何酒後注意力
    降低仍然騎車之情，而率斷為此為車禍肇事之部分原因，亦
    在此敘明。
  (七)綜上所述，被害人既係因本件車禍而致重傷，其所受重傷結
    果與被告前述過失駕車肇事行為間，自有相當因果關係甚明
    。被告前揭所辯，核屬卸責之詞，要無可採，其犯行事證明
    確，應予論科。
  (八)又被告及辯護人聲請對被告、證人周昭宏進行測謊及請求至
    現場履勘證明自承德橋頂無法見下橋車道之號誌部分，惟如
    前所述，本件事證已臻明瞭，本件無測謊及履勘之必要，附
    此敘明。
二、核被告所為，係犯刑法第284條第2項後段之業務過失致重傷
    罪。按刑法第62條所謂發覺，係指有權偵查犯罪之機關或人
    員已知悉犯罪事實及犯罪之人而言。故雖知有犯罪事實，而
    不知犯罪人為何人時，犯罪人有受裁判之意思，自動向其坦
    承，亦不失為自首。又自首已告知犯罪為已足，其所告知之
    內容不以與事實完全相符為必要。至自首之方式，不限於自
    行投案，即託人代理自首，並無不可，亦不以使用自首字樣
    為必要（最高法院91年台上字第5203號判決要旨可資參照。
    另被告於事故發生後，警方尚未知悉肇事之人前，即主動承
    認其肇事，而不逃避接受裁判，自合於自首之要件（本院94
    年交上易字第796號刑事判決要旨亦可參照）。查本件證人
    余染如為處理案發現場員警，其於偵訊時稱：伊去的時候周
    昭宏與被告都在，傷者還未送醫，被告一直說是自己搶先左
    轉的等語（見偵卷第76頁），顯見現場除被害人外尚有被告
    及證人周昭宏，而被告於警員確定孰為肇事者前即承認自己
    過失，復參警局道路交通事故肇事人自首情形紀錄表（見偵
    卷第32頁），可認被告應合於自首要件，依刑法第62條前段
    之規定，減輕其刑。
三、原審本同上之認定，援引刑法第284條第2項、第62條前段之
    規定，並審酌被告並無前科，素行尚佳，因係從事駕駛業務
    之人，本負有較高之注意義務，竟疏未注意，致被害人受有
    重傷，所生危害非微，且犯後否認犯行未見悔意，亦未與被
    害人達成和解、賠償損害，態度非佳，兼衡其智識、品行、
    生活狀況等一切情狀，量處有期徒6月，併諭知如易科罰金
    之折算標準。經核其認事用法均無不合，量刑並無明顯違反
    比例原則，應稱妥適。檢察官據代行告訴人請求以本件車禍
    係證人周昭宏報警處理，證人周昭宏亦非係受被告委託報警
    ，警方已知車禍發生，警方前來處理，被告在場承認為肇事
    人，充其量係自白犯罪，被告不符自首要件及原判決量刑過
    輕為由提起上訴，然如前所述，不論係何人報警，員警前往
    車禍現場處理時僅知有發生車禍，應尚不知係何人肇事，被
    告於車禍發生後停留在現場，並向前來處理之員警表明為肇
    事之一方，應係符合自首之要件，另量刑之輕重，乃實體法
    上賦予法院得為自由裁量之事項，倘已斟酌刑法第57條各款
    所列情狀，而未逾越法定刑度，或濫用其權限，即不能任意
    指為違法，原審既業已考量刑法第57條各款情形，在適法範
    圍內行使裁量權，核無違法或不當，尚難謂過重，是檢察官
    上訴並無理由。又如前所述，本件被告過失犯行事證明確，
    被告上訴意旨仍執前詞否認犯罪，顯不足採。綜上，檢察官
    與被告上訴指摘原判決違誤不當，均無理由，應予駁回。
據上論斷，應依刑事訴訟法第368條，判決如主文。
本案經檢察官劉異海到庭執行職務。
中    華    民    國   100    年    7     月    21    日
                  刑事第十庭  審判長法  官  宋  祺
                                    法  官  高玉舜
                                    法  官  陳明珠
以上正本證明與原本無異。
不得上訴。
                                    書記官  胡勤義
中    華    民    國   100    年    7     月    21    日